【裁判字號】    95,交簡上,189
【裁判日期】    950831
【裁判案由】    公共危險
【裁判全文】
臺灣高雄地方法院刑事判決           95年度交簡上字第189號
上  訴  人  臺灣高雄地方法院檢察署檢察官
被      告  甲○○
上列上訴人因被告公共危險案件，不服本院交通法庭民國95年度
交簡字第1581號95年6 月21日第一審簡易判決（聲請簡易判決處
刑案號：臺灣高雄地方法院檢察署95年度偵字第13424 號），提
起上訴，本院管轄之第二審合議庭判決如下：
    主    文
上訴駁回。
    事實及理由
一、本案經本院審理結果，認第一審簡易判決認事用法及量刑均
    無不當，應予維持，並引用第一審判決書及簡易判決處刑書
    記載之犯罪事實、證據及理由（如附件）。
二、核被告所為，係犯刑法第185 條之3 之服用酒類不能安全駕
    駛動力交通工具而駕駛罪。又行為後法律有變更者，適用行
    為時之法律；但行為後之法律有利於行為人者，適用最有利
    於行為人之法律，刑法第2 條第1 項定有明文。本案被告行
    為後，罰金罰鍰提高標準條例第2 條業已刪除，而刑法第41
    條第1 項之規定，已於94年1 月7 日修正，將易科罰金之折
    算標準，由「得以1 元以上3 元以下」折算1 日，提高為「
    以新臺幣1 千元、2 千元、3 千元折算1 日」，並於95年7
    月1 日起施行，經比較新舊法結果，以被告行為時之舊法有
    利於被告，是依刑法第2 條第1 項前段之規定，應適用被告
    行為時之舊法即修正前刑法第41條第1 項前段、修正前罰金
    罰鍰提高標準條例第2 條之規定，諭知易科罰金之折算標準
    。
三、上訴意旨以：被告酒後駕車肇事追撞乙○○駕駛之車輛時，
    遭警實施酒精濃度測試雖僅為每公升0.77毫克，然該肇事時
    距離被告飲酒時，二者至少相隔1 小時26分許，顯見被告酒
    後駕車之酒精濃度更高；又被告追撞乙○○之車輛後，乃造
    成乙○○車輛受損，身體健康亦受有損害，然被告迄今均未
    給付任何賠償，顯見犯後不知悔過，態度不佳，原審判處被
    告有期徒刑3 月，顯然過輕，量刑顯有未當等語。經查：
  (一)關於刑之量定，係實體法上賦予法院得為自由裁量之事項，
    倘其未有逾越法律所規定之範圍，或濫用其權限，即不得任
    意指摘為違法，最高法院75年臺上字第7033號判例意旨可資
    參照。且在同一犯罪事實與情節，如別無其他加重或減輕之
    原因，下級審量定之刑，亦無過重或失輕之不當情形，則上
    級審法院對下級審法院之職權行使，原則上應予尊重，最高
    法院85年度臺上字第2446號裁判意旨可資參照。
  (二)本案被告所犯刑法第185 條之3 之服用酒類不能安全駕駛動
    力交通工具而駕駛罪，其法定刑為「1 年以下有期徒刑、拘
    役或3 萬元以下罰金」，原審審酌被告酒後呼氣酒精濃度測
    試值高達每公升0.77毫克，仍於夜晚駕駛汽車上路，且因而
    肇事，自後追撞前方停等紅燈之車輛，對於公眾生命財產安
    全顯有高度危險，惟被告犯罪後已坦認犯行，且本件幸未肇
    致人員嚴重傷亡等一切情狀，因而適用刑事訴訟法第449 條
    第1 項前段、第454 條第2 項，刑法第185 條之3 、修正前
    刑法第41條第1 項前段，修正前罰金罰鍰提高標準條例第2
    條等規定，判處被告有期徒刑3 月，並諭知如易科罰金，以
    銀元300 元折算1 日，經核已就刑法第57條揭示之各種量刑
    條件妥為斟酌，難謂有何違法失當之處，檢察官依乙○○之
    請求，提起上訴，指摘原審量刑過輕，請求撤銷原審判決，
    為無理由，應予駁回。
四、末按刑法於94年2 月2 日修正公布，95年7 月1 日施行，就
    行為後法律變更如何適用之準據法，已由「從新從輕」改為
    「從舊從輕」，亦即除修正後之新法有利於行為人時，例外
    適用最有利之法律外，要以適用行為時之舊法為原則。本件
    原審判決後，刑法方修正罰金易服勞役之相關規定，但行為
    時之罰金易刑規定均有利於被告，本即應以原判決所適用之
    行為時法為原則，而非例外適用修正後之新法，是原判決雖
    未及比較適用法律，然對判決顯然不生影響，自毋庸撤銷改
    判（最高法院95年度臺上字第3755號、第3934號可資參照）
    ，原判決適用行為時法即無不當，自不構成撤銷之事由，併
    此敘明。
據上論斷，應依刑事訴訟法第455條之1第1項、第3項、第373條
、第368條，判決如主文。
中    華    民    國    95    年    8     月    31    日
                        交通法庭  審判長法官  孫啟強
                                        法官  張茹棻
                                        法官  蔡川富
不得上訴。
中    華    民    國    95    年    8     月    31    日
                                      書記官  王治華
中華民國刑法第185條之3
服用毒品、麻醉藥品、酒類或其他相類之物，不能安全駕駛動力
交通工具而駕駛者，處1 年以下有期徒刑、拘役或3 萬元以下罰
金。


司法院資訊處製作；財團法人民間司法改革基金會備份。
